臺灣苗栗地方法院刑事判決
111年度交易字第52號
公  訴  人  臺灣苗栗地方檢察署檢察官
被      告  夏政廷




上列被告因公共危險案件，經檢察官提起公訴 （111年度偵字第
46號），被告於準備程序中就被訴事實為有罪之陳述，於聽取當
事人之意見後，本院依法改行簡式審判程序審理，判決如下：
    主  文
夏政廷駕駛動力交通工具，而吐氣所含酒精濃度達每公升零點二
五毫克以上，處有期徒刑柒月。　　
    犯罪事實及理由
一、本案犯罪事實、證據名稱，除補充「被告夏政廷於本院準備
    程序、審理中之自白」為證據外，餘均引用檢察官起訴書之
    記載（如附件）。
二、論罪科刑：
  ㈠刑法第185條之3第1項公共危險罪之法定刑已於民國111年1月
    28日修正公布，於同年1月30日施行，將原法定刑「處2年以
    下有期徒刑，得併科新臺幣（下同）20萬元以下罰金」，提
    高為「處3年以下有期徒刑，得併科30萬元以下罰金」，經
    比較法律結果，修正後之新法對於被告並非有利，依刑法第
    2條第1項前段規定，應適用被告行為時即修正前之規定處罰
    。核被告夏政廷所為，係犯修正前刑法第185條之3第1項第1
    款之吐氣所含酒精濃度達每公升0.25毫克以上而駕駛動力交
    通工具罪。
  ㈡被告固有起訴書所載之酒後駕車公共危險之前科紀錄，然檢
    察官就被告構成累犯之事實及應加重其刑事項，未具體指出
    證明之方法，本院參照最高法院刑事大法庭110年度台上大
    字第5660號裁定意旨，僅將被告之前科紀錄列入刑法第57條
    第5款「犯罪行為人之品行」之量刑審酌事由，爰不依累犯
    規定加重其刑。
　㈢爰審酌被告明知酒後在道路上行駛，對一般往來之公眾及駕
    駛人自身具有高度危險性，仍執意酒後駕駛車輛上路，既漠
    視自身安危，更枉顧公眾安全；並考量被告為警查獲後，其
    吐氣酒精濃度值達每公升0.62毫克，已達不能安全駕駛動力
    交通工具之程度，仍駕駛車輛行駛於公眾往來之道路上，致
    追撞停等紅燈車輛而肇事，已對行車安全造成危害，且被告
    曾經本院以108年度苗交簡字第312號判決判處有期徒刑6月
    確定並執行完畢，猶未記取教訓，參酌被告於本院審理時自
    述之智識程度、家庭生活經濟狀況（見本院卷第109頁），
    暨犯罪之動機、目的、手段、所生危害，犯後坦認犯行之態
    度等一切情狀，量處如主文所示之刑，以期相當。
據上論斷，應依刑事訴訟法第273條之1第1項、第299條第1項前
段、第310條之2、第454條第2項，刑法第2條第1項前段、(修正
前)第185條之3第1項第1款，刑法施行法第1條之1第1項，判決如
主文。
本案經檢察官姜永浩提起公訴，檢察官彭郁清到庭執行職務。 
中　　華　　民　　國　　111 　年　　5 　　月　　16　　日
                  刑事第三庭  法　官　許文棋
以上正本證明與原本無異。
如不服本判決應於收受判決後20日內向本院提出上訴書狀，並應
應敘述具體理由。其未敘述上訴理由者，應於上訴期間屆滿後20
日內向本院補提理由書(均須按他造當事人之人數附繕本)「切勿
逕送上級法院」。
 　　                     　　書記官　陳彥宏
中　　華　　民　　國　　111 　年　　5 　　月　　16　　日
附錄本判決論罪法條：
修正前中華民國刑法第185條之3第1項第1款
駕駛動力交通工具而有下列情形之一者，處2年以下有期徒刑，
得併科20萬元以下罰金：
一、吐氣所含酒精濃度達每公升零點二五毫克或血液中酒精濃度達百分之零點零五以上。　　　　　　　　　　　　　

附件：　
臺灣苗栗地方檢察署檢察官起訴書
                                       111年度偵字第46號
　　被　　　告　夏政廷　男　32歲（民國00年0月00日生）
　　　　　　　　　　　　住苗栗縣○○市○○里00鄰○○街00
　　　　　　　　　　　　　0巷0號
　　　　　　　　　　　　居苗栗縣○○鎮○○里○○○街00巷
　　　　　　　　　　　　　0號
　　　　　　　　　　　　國民身分證統一編號：Z000000000號
上列被告因公共危險案件，業經偵查終結，認應提起公訴，茲將
犯罪事實及證據並所犯法條分敘如下：
　　　　犯罪事實
一、夏政廷曾因酒後駕駛之公共危險案件，經臺灣苗栗地方法院
    以108年度苗交簡字第312號判決判處有期徒刑6月確定，於
    民國108年8月6日執行完畢。詎其不知悔改，自110年12月13
    日18時許起至同日22時許止，在苗栗縣頭份市某處快炒店飲
    用威士忌酒後，於翌（14）日7時30分許，駕駛車牌號碼000
    0-00號自用小客車上路。嗣於同日8時許，途經苗栗縣造橋
    鄉台13甲與北苑社區交岔路口處，追撞鍾佳純駕駛停等紅燈
    之車牌號碼000-0000號自小客貨車（無人受傷）。經警據報
    到場處理，並於同日8時33分許，對夏政廷施以吐氣酒精濃
    度測試，測得其吐氣所酒精濃度達每公升0.62毫克而查獲。
二、案經苗栗縣警察局竹南分局報告偵辦。
　　　　證據並所犯法條
一、證據清單及待證事實：
編號 證　據　清　單 待  　 證     事      實  ㈠ 被告夏政廷於警詢之供述及本署檢察官偵訊中之自白。 本案犯罪事實。  ㈡ 證人鍾佳純於警詢中之證述。 同上。  ㈢ 財團法人台灣商品檢測驗證中心呼氣酒精測試器檢定合格證書、酒精測定紀錄表、公路監理電子閘門查詢單、車輛詳細資料報表、舉發違反道路交通管理事件通知單、道路交通事故現場圖、道路交通事故調查報告表㈠㈡各1份及現場照片11張 同上  ㈣ 刑案資料查註紀錄表1份。 被告有如犯罪事實欄所載前科及係累犯之事實。 
二、核被告所為，係犯刑法第185條之3第1項第1款之公共危險罪
    嫌。又被告曾受有期徒刑之執行完畢，其於5年內故意再犯
    本件有期徒刑以上之罪，為累犯，請依刑法第47條第1項規
    定加重其刑。
三、依刑事訴訟法第251條第1項提起公訴。
　　此　致
臺灣苗栗地方法院
中　　華　　民　　國　 111　　年　　1 　　月　　19　　日
                       　 　　檢  察  官  姜永浩
本件正本與原本無異
中　　華　　民　　國　 111　　年　　1 　　月　　27　　日
　　　　　　　　　　　　　　  書  記  官  黃月珠